臺灣桃園地方法院刑事判決
                                    111年度審訴字第339號
公  訴  人  臺灣桃園地方檢察署檢察官
被      告  林寬賜




上列被告因違反毒品危害防制條例案件，經檢察官提起公訴（11
0年度毒偵字第8011號），被告於本院準備程序中，就被訴事實
為有罪之陳述，經本院告知簡式審判程序意旨，並聽取當事人之
意見後，本院合議庭裁定改由受命法官獨任依簡式審判程序審理
，判決如下：
    主  文
甲○○施用第二級毒品，處有期徒刑參月，如易科罰金，以新臺幣
壹仟元折算壹日。又施用第一級毒品，處有期徒刑陸月，如易科
罰金，以新臺幣壹仟元折算壹日；扣案之第一級毒品海洛因壹包
（驗餘淨重零點壹柒肆肆公克）沒收銷燬。應執行有期徒刑柒月
，如易科罰金，以新臺幣壹仟元折算壹日。
    事實及理由
一、本件犯罪事實及證據，除應補充、更正如下外，其餘均引用
    如附件檢察官起訴書之記載：
  ㈠起訴書犯罪事實欄一第11至12行「嗣於110年10月5日下午4時
    58分」更正為「嗣於110年10月5日下午4時50分許」。
　㈡起訴書證據並所犯法條欄一、證據清單暨待證事實編號（三
    ）中「台灣檢驗科技股份有限公司濫用藥物尿液檢驗報告1
    紙（檢體編號：L0000000）」更正為「台灣檢驗科技股份有
    限公司濫用藥物實驗室－台北出具之濫用藥物檢驗報告1紙（
    檢體編號：L0000000）」。
　㈢證據部分補充「被告甲○○於本院準備程序及審理中之自白」
    。
二、論罪科刑：
　㈠按觀察、勒戒或強制戒治執行完畢釋放後，3年內再犯第10條
    之罪者，檢察官或少年法院（地方法院少年法庭）應依法追
    訴或裁定交付審理，毒品危害防制條例第23條第2項定有明
    文。經查，被告甲○○前於民國108年間，因施用毒品案件，
    經本院以108年度毒聲字第317號裁定送觀察、勒戒後，認無
    繼續施用毒品之傾向，於109年1月22日執行完畢釋放出所，
    並由臺灣桃園地方檢察署檢察官以108年度毒偵字第4112號
    為不起訴處分確定，有臺灣高等法院被告前案紀錄表1份附
    卷可稽，則被告於前開觀察、勒戒執行完畢釋放後未逾3年
    ，旋又分別於110年10月3日下午3、4時許、110年10月5日下
    午2、3時許再犯本案2次施用毒品罪，自均得依法追訴處罰
    之。
　㈡核被告所為，分別係犯毒品危害防制條例第10條第2項之施用
    第二級毒品罪、同條第1項之施用第一級毒品罪。被告於施
    用前後持有第一、二級毒品之低度行為，均應為其施用之高
    度行為所吸收，皆不另論罪。被告前開所犯施用第二級毒品
    、第一級毒品之犯行，犯意各別，行為互殊，應予分論併罰
    。
　㈢爰審酌被告明知海洛因、甲基安非他命均為列管之毒品，對
    於人體身心健康與社會秩序危害甚鉅，竟仍不顧禁令予以施
    用，所為實非可取，應予懲處，惟念施用毒品乃自戕己之身
    體健康，對社會造成之危害尚非直接鉅大，兼衡被告坦承犯
    行之犯後態度，及其犯罪之動機、目的、手段、情節，並考
    量被告於警詢時自陳國中畢業之教育程度、小康之家庭經濟
    狀況等一切情狀，分別量處如主文所示之刑，並定其應執行
    刑，暨就所宣告之刑及應執行刑，均諭知易科罰金之折算標
    準，以示懲儆。
三、沒收：
    扣案之白色粉末1包，經送鑑驗結果，確含有第一級毒品海
    洛因之成分（驗前淨重0.1764公克、驗餘淨重0.1744公克）
    ，有臺北榮民總醫院110年11月18日北榮毒鑑字第C0000000
    號毒品成分鑑定書1份在卷可佐（詳臺灣桃園地方檢察署110
    年度毒偵字第8011號卷第107頁），核屬毒品危害防制條例
    第2條第2項第1款管制之第一級毒品，不問屬於犯人與否，
    應依毒品危害防制條例第18條第1項前段規定，諭知沒收銷
    燬。再因以現今所採行之鑑驗方式，包裝袋仍會殘留微量毒
    品而無法將之完全析離，應概認屬毒品之部分，一併予以沒
    收銷燬。至採樣化驗部分，既已驗畢用罄而滅失，自無庸再
    予宣告沒收銷燬。
據上論斷，應依刑事訴訟法第273條之1第1項、第299條第1項前
段、第310條之2、第454條第2項，判決如主文。
本案經檢察官乙○○提起公訴，檢察官林欣怡到庭執行職務。
中    華    民    國   111    年    5     月    20    日
                  刑事審查庭  法  官  林慈雁
以上正本證明與原本無異。
如不服本判決應於收受判決後20日內向本院提出上訴書狀，並應
敘述具體理由。其未敘述上訴理由者，應於上訴期間屆滿後20日
內向本院補提理由書（均須按他造當事人之人數附繕本）「切勿
逕送上級法院」。
                              書記官  吳秉翰
中　　華　　民　　國　　111 　年　　5 　　月　　23　　日
附錄本案論罪科刑法條全文： 
毒品危害防制條例第10條
施用第一級毒品者，處6月以上5年以下有期徒刑。
施用第二級毒品者，處3年以下有期徒刑。

附件：
臺灣桃園地方檢察署檢察官起訴書
                                   110年度毒偵字第8011號
　　被　　　告　甲○○　男　56歲（民國00年0月00日生）
　　　　　　　　　　　　住桃園市○○區○○路0000號
　　　　　　　　　　　　國民身分證統一編號：Z000000000號
上列被告因違反毒品危害防制條例案件，業經偵查終結，認應提
起公訴，茲敘述犯罪事實及證據並所犯法條如下：
　　　　犯罪事實
一、甲○○前因施用毒品案件，經依臺灣桃園地方法院裁定送觀察
    、勒戒後，認無繼續施用毒品之傾向，於民國109年1月22日
    執行完畢釋放，由本署檢察官以108年度毒偵字第4112號為
    不起訴處分確定。詎其仍未戒除毒癮，復基於施用第二級毒
    品之犯意，於上開觀察、勒戒執行完畢釋放後3年內之110年
    10月3日下午3、4時許，在桃園市○○區○○路0000號住處內，
    以將第二級毒品甲基安非他命放置在玻璃球吸食器內，再以
    點火燒烤吸食煙霧之方式，施用第二級毒品甲基安非他命1
    次；另基於施用第一級毒品之犯意，於同年月5日下午2、3
    時許，於上址住處內，以將第一級毒品海洛因加水注射方式
    ，施用第一級毒品海洛因1次。嗣於110年10月5日下午4時58
    分許，為警在新北市○○區○○○路000巷00號後方查獲，並扣得
    其用餘之第一級毒品海洛因1包（驗前含袋毛重0.37公克，
    毒品驗餘量0.1744公克）。
二、案經新北市政府警察局三峽分局報告偵辦。
　　　　　證據並所犯法條
一、證據清單暨待證事實：
編號 證據名稱 待證事實 (一) 被告甲○○於偵訊中之自白 被告甲○○坦承於上開時、地，施用第一級毒品海洛因、第二級毒品甲基安非他命各1次，及持有上開扣案物。 (二) 新北市政府警察局受採集尿液檢體人姓名及檢體編號對照表、採尿同意書各1紙 被告於110年10月5日為警採集尿液，尿液編號為L0000000號。 (三) 台灣檢驗科技股份有限公司濫用藥物尿液檢驗報告報告1紙（檢體編號：L0000000） 被告尿液經送檢驗結果呈嗎啡及甲基安非他命陽性反應，被告有施用第一級毒品海洛因、第二級毒品甲基安非他命。 (四) 臺北榮民總醫院毒品成分鑑定書1紙 扣案毒品經檢驗，檢出海洛因成分，扣案毒品為第一級毒品海洛因。 (五) 新北市政府警察局三峽分局搜索扣押筆錄、扣押物品目錄表各1份、扣案物品照片3張，及扣案之第一級毒品海洛因1包 被告持有上開扣案物。 (六) 被告提示簡表、刑案資料查註紀錄表、全國施用毒品案件紀錄表及矯正簡表各1份 被告於觀察、勒戒執行完畢釋放3年內，再犯本件施用毒品。 
二、核被告所為，係犯毒品危害防制條例第10條第1項之施用第
    一級毒品及同條第2項之施用第二級毒品等罪嫌。其持有毒
    品之低度行為，為施用毒品之高度行為所吸收，不另論罪。
    而被告所犯上開2罪間，犯意各別，行為互殊，請分論併罰
    。至扣案之第一級毒品海洛因1包，請依同條例第18條第1項
    前段規定宣告沒收並諭知銷燬。
三、依毒品危害防制條例第23條第2項、刑事訴訟法第251條第1
    項提起公訴。
　　此　致
臺灣桃園地方法院
中　　華　　民　　國　  111　 年　　01　　月　  26　　日
                              檢　察　官  乙○○
本件證明與原本無異
中　　華　　民　　國  　111　 年　  03    月    10  　日
　　　　　　　　　　　　　    書　記　官  李美靜
所犯法條：毒品危害防制條例第10條第1項、第2項
毒品危害防制條例第10條
施用第一級毒品者，處6月以上5年以下有期徒刑。
施用第二級毒品者，處3年以下有期徒刑。